Inventaris van het archief van het Ministerie van Handel, Nijverheid en Landbouw te Londen, 1940-1946 (1950)
Nationaal Archief, Den Haag
- SECTOR HANDEL, NIJVERHEID EN SCHEEPVAART, 1.
  - GECLASSEERD ARCHIEF, 1.1
    - XI Hulpverlening en relief, 1.1.2
      - Stukken betreffende hulpverlening aan de Nederlandse bevolking [XI/A]., 1941-1945; 87; 1 omslag
      - Stukken betreffende de hulpverlening aan Nederland door het Rode Kruis [XI/A, XI/B, EP(C-73) en EP(C-82)]., 1941-1946; 88; 1 pak
      - Stukken betreffende behandeling van aanbiedingen van organisaties en bedrijven met betrekking tot hulpverlening [XI/B]., 1941-1945; 89; 1 pak
      - Documentatie over de uitzending van Nederlandse kinderen naar Engeland [XI/B]., 1944-1945; 90; 1 omslag
      - Stukken betreffende bemiddeling bij de werkzaamheden van het Koningin Wilhelmina Fonds [XI/B]., 1944-1945; 91; 1 omslag
      - Stukken betreffende ontvangst van toegezonden rapporten en artikelen over hulpverlening [XI/C]., 1941-1943; 92; 1 omslag
    - XII Concept Koninklijke besluiten e.d., 1.1.2
      - Ontwerp-begrotingsbesluit over de periode 1 juli tot en met 31 december 1940 [XII]., 93; 1 stuk
        Zie ook inv.nr 143.
      - Nota over een niet met name genoemde ontwerp-beschikking met betrekking tot de Nederlandse Scheepvaart en Handelscommissie [XII]., 1940; 94; 1 stuk
      - Beschikking van de minister van 13 juni 1940 inzake bepaling van het in de Invoernoodwet 1939 gebezigde begrip invoer, met bijlage [XII]., 95; 1 omslag
      - Beschikking van de minister van 6 juli 1940 inzake vervanging van artikel 18 van de beschikking van 18 augustus 1939, no 44520 S over de afwikkeling van schaderegelingen op grond van bij het Rijk gesloten herverzekeringen of verzekeringen die aan een tijdslimiet zijn gebonden [XII]., 96; 1 stuk
      - Stukken betreffende advisering over het concept-Besluit A 1 en wijzigingen op de Besluiten A 1 en A 6 [XII]., 1940-1941; 97; 1 omslag
    - XIII Ambtenaren, huishoudelijke dienst e.d., 1.1.2
      - Nota aan de minister betreffende de beëdiging van regeringspersoneel op Crosby Square [XIII/A]., 1941; 98; 1 stuk
      - Stukken betreffende opgaven, mutaties en taken van personeel [XIII/A]., 1943-1945; 99; 1 omslag
      - Stukken betreffende de werkzaamheden en taken van de Administratie voor Relief en Rehabilitatie [XIII/A]., 1945; 100; 1 omslag
      - Stukken betreffende totstandkoming van het besluit tot overdracht van de zorg van de Administratie voor Relief en Rehablitatie aan het ministerie van Handel, Nijverheid en Landbouw [XIII/A]., 1945; 101; 1 omslag
      - Stukken betreffende voorschriften voor aanvragen voor de aankoop van goederen voor de Administratie voor Relief en Rehabilitatie [XIII/A]., 1945; 102; 1 omslag
      - Stukken betreffende verlenen van diplomatieke voorrechten en belastingvrijstelling door de Britse regering voor personeel van het ministerie [XIII/B]., 1940-1945; 103; 1 omslag
      - Staten van personeel van het ministerie van Handel, Nijverheid en Scheepvaart [XIII/B]., [1940]; 104; 1 omslag
      - Stukken betreffende advisering aan de Commissie tot bespreking van het decoreren van Engelse onderdanen na het vertrek van de regering uit Londen [XIII/C]., 1944-1945; 105; 1 omslag
      - Stukken betreffende regeling van de terugkeer van ministeries naar Nederland, de liquidatie van het Nederlandse bestuursapparaat te Londen en behandeling van hiermee samenhangende problemen [XIII/C]., 1944-1945; 106; 1 omslag
      - Brief aan de directeur-generaal van de Administratie voor Relief en Rehabilitatie met de mededeling dat het Central Purchasing Office in het vervolg niet meer onder het ministerie van Binnenlandse Zaken maar onder de Administratie voor Relief en Rehabilitatie zal ressorteren [XIII/C]., 1945; 107; 1 stuk
      - Circulaires aan de ministers inzake de organisatie van het ministerie van Handel, Nijverheid en Landbouw en instelling van het Bureau Londen van de departementen van Handel en Nijverheid en van Landbouw, Visserij en Voedselvoorziening [XIII/C en INOR 1]., 1945; 108; 1 omslag
      - Stukken betreffende huisvesting van het ministerie, regeling van post- en archiefzaken en andere interne zaken [XIII/C, XIII/D]., 1940-1944; 109; 1 omslag
      - Stukken betreffende overdrachten van het beheer van het ministerie [XIII/E]., 1941-1945; 110; 1 omslag
    - XIV Diversen, 1.1.2
      - Voordracht en voorlopige aanwijzingen van kapitein prof.dr. J.H. de Boer met betrekking tot de bescherming tegen gasaanvallen, met geleidebrief [XIV]., 1940; 111; 1 omslag
      - Stukken betreffende het regelen van betalingen voor de delegatie Lamping te Parijs [XIV]., 1940; 112; 1 omslag
      - Circulaire inzake de arbeidsvoorwaarden voor zeelieden varende op schepen die vallen onder beheer van de Nederlandse Scheepvaart en Handels Commissie of waarvoor de Commissie optreedt als General Agent [XIV]., 1940; 113; 1 stuk
      - Rapport van Ch.J.I.M. Welter, oud-minister van Koloniën, over de Duitse inval in Nederland [XIV]., 1940; 114; 1 stuk
      - Nota van het ministerie van Binnenlandse Zaken aan de Ministerraad over de centrale registratie van overleden Nederlandse militairen en zeelieden [XIV]., 1940; 115; 1 stuk
      - Voordracht van J. Warner Prins, diamant-handelaar te New York, over de uitvoer van diamanten, met geleidebrieven [XIV]., 1940-1941; 116; 1 omslag
      - Stukken betreffende het becommentariëren van het verslag van de Kamer van Koophandel te New York over de periode 24 juni tot 31 augustus 1940 [XIV]., 1941; 117; 1 omslag
      - Stukken betreffende de Nederlandse Kring [XIV]., 1941-1942; 118; 1 omslag
    - XV Regeringspersdienst, 1.1.2
      - Radiorede van Hare Majesteit de Koningin uitgesproken op 20 maart 1941 [XV]., 119; 1 stuk
      - Stukken betreffende overleg over de noodzakelijkheid van regeringspublicaties [XV]., 1941; 120; 1 omslag
      - Verslag van de rede van president Roosevelt, gehouden op 15 maart 1941 [XV]., 121; 1 stuk
      - Nota voor de minister inzake de wenselijkheid om een speciaal week- of maandblad voor Nederlandse zeelieden in het leven te roepen [XV]., 1941; 122; 1 stuk
      - Stukken betreffende De Brandaris, de speciale radio-omroep voor Nederlandse zeelieden [XV]., 1941-1942; 123; 1 omslag
    - XVI Ministerraad, 1.1.2
      - Brief van A.Th. Lamping aan Van Lidth de Jeude over een bespreking die hij samen met Philipse had met Sir Leith Ross over de Geallieerde blokkadepolitiek, concept [XVI]., 1940; 124; 1 stuk
      - Stukken betreffende ontwerp van een financiële overeenkomst met Engeland [XVI]., 1940; 125; 1 omslag
      - Stukken betreffende opstelling van een regeling voor de evacuatie van ministers en staf uit Londen [XVI]., 1940; 126; 1 omslag
    - XVII Geheim archief (GA), 1.1.2
    - XVIII Krantenknipsels, 1.1.2
    - XIX Zetelverplaatsingen, 1.1.2
    - XX Bezet Nederland, 1.1.2
      - Verslag van het Researchbureau van de afdeling Economisch Onderzoek te Den Haag betreffende de gedurende de bezetting door het departement in Nederland gevoerde voorzieningspolitiek, doorslag [XX]., 1944; 127; 1 stuk
      - Stukken betreffende ontvangst en doorzending van berichten over de toestand in bezet Nederland en Frankrijk [XX/A/B]., 1941-1943; 128; 1 omslag
      - Documentatie inzake aangelegenheden met betrekking tot het handelsverkeer van bezet Nederland met het buitenland [XX/B]., 1940-1945; 129; 1 pak
      - Economische berichten over Nederland van het Nederlandse gezantschap te Zwitserland [XX/B]., 1941-1942; 130; 1 pak
    - XXI Financiën Departement/Betalingen, 1.1.2
      - Stukken betreffende het verhalen van door de consul-generaal te Londen aan de bemanningen van de m.s. Libelle en Elziena verstrekte voorschotten [XXI/C]., 1940-1941; 131; 1 omslag
      - Stukken betreffende betaling van het Nederlandse aandeel in de kosten van de International Ice Observation and Ice Patrol Service in de Noord-Atlantische Oceaan [XXI/C]., 1940-1942; 132; 1 omslag
      - Stukken betreffende verrekening van kosten, voortvloeiende uit de uitvoering van het Besluit A 1 [XXI/C]., 1942-1944; 133; 1 omslag
      - Stukken betreffende het instemmen met het voorstel om de voorzitter van de Economische, Financiële en Scheepvaartmissie contact te laten onderhouden met Ch. M. Fonck, directeur van de jaarbeurs in Brussel, met het oog op voorbereiding van het naoorlogse jaarbeurswezen [XXI/C]., 1943; 134; 1 omslag
      - Stukken betreffende de procedure voor het doen van betalingen door of vanwege het ministerie [XXI/C, XIII/C]., 1940-1944; 135; 1 omslag
      - Stukken betreffende de huur van kantoorruimte te Manchester ten behoeve van de Textielcommissie [XXI/D]., 1942-1944; 136; 1 omslag
      - Stukken betreffende toekenning van een onkostenvergoeding aan leden van de Textielcommissie [XXI/D]., 1943; 137; 1 omslag
      - Stukken betreffende de reis van H.C. Stek naar bevrijd Nederland om daar in opdracht van de Nederlandse regering besprekingen te voeren inzake naoorlogse textiel- en kledingproblemen, met name aangaande de kunstzijde-industrie [XXI/D]., 1945; 138; 1 omslag
    - XXII Buitengewone Raad voor de Scheepvaart, 1.1.2
      - Stukken betreffende in- en samenstelling van de Buitengewone Raad voor de Scheepvaart [XXII]., 1940; 139; 1 omslag
    - XXIII Financiën Handel, Nijverheid en Scheepvaart, 1.1.2
      - Balansen van de te Londen beheerde vorderingen en verplichtingen van de Nederlandse regering over de periode 31 juli 1940 tot 28 februari 1942 [XXIII/A]., 1940-1942; 140; 1 omslag
      - Kasrekeningen van de Nederlandse regering over de periode 14 mei 1940 tot 31 augustus 1942 [XXIII/A]., 141; 1 omslag
      - Maandstaten van uitgaven en middelen van de ministeries van Handel, Nijverheid en Scheepvaart, van Handel, Nijverheid en Landbouw, van Scheepvaart en Visserij en van Landbouw, Visserij en Voedselvoorziening [XXIII/B en FLV]., 1940-1946; 142; 1 pak
      - Stukken betreffende het opstellen en wijzigen van begrotingen [XXIII/C]., 1940-1945; 143; 1 pak
        Zie ook inv.nr 93.
      - Stukken betreffende het niet op de begroting van het ministerie opnemen van bedragen nodig voor de aankoop van artikelen door het bureau Repatriëring van het Militair Gezag [XXIII/D]., 1944; 144; 1 omslag
      - Koninklijke besluiten aangaande de toekenning en de wijziging van het wachtgeld voor oud-minister Kerstens, met geleidebrieven [XXIII/D]., 1944; 145; 1 omslag
      - Koninklijk besluit aangaande de vaststelling van de begroting van het Scheepvaartfonds over 1942, met bijlagen [XXIII/D]., 1944; 146; 1 omslag
      - Stukken betreffende samenwerking met het ministerie van Financiën bij het verzamelen van gegevens van financiële aard [XXIII/E]., 1943; 147; 1 omslag
      - Stukken betreffende het dekken van de kosten verbonden aan de oprichting van het bureau van de commissaris-generaal voor Nederlandse Economische Belangen in Duitsland [XXIII/E]., 1945; 148; 1 omslag
      - Nota van N.A. de Gaay Fortman inzake de procedure voor betalingen van de door de Administratie voor Relief en Rehabilitatie verrichte aankopen, met geleidebrief [XXIII/E]., 1945; 149; 1 omslag
      - Stukken betreffende totstandkoming van de rijksbegroting en totstandkoming en toepassing van het Comptabiliteitsbesluit 1941 [XXIII/H]., 1940-1944; 150; 1 omslag
      - Stukken betreffende verlening van subsidie aan de Provinciale Commissie ter bevordering van de geitenfokkerij in Noord-Brabant [XXIII/H]., 1945; 151; 1 omslag
    - Archief geordend op lettercode, 1.1.3
    - A Adviezen, 1.1.3
      - Stukken betreffende totstandkoming van ramingen van hoeveelheden benodigde materialen voor de wederopbouw van Nederland [A/I]., 1944-1945; 152-159; 8 omslagen
        - Baggermolenonderdelen, 152
        - Edele- en andere metalen, 153
        - Electrotechnische materialen, 154
        - Glas, keramiek en bouwmaterialen, 155
        - Meststoffen, 156
        - Naaldhout, 157
        - Rijwielonderdelen, 158
        - Steenkolen, 159
      - Stukken betreffende totstandkoming van ramingen voor benodigde hoeveelheden grondstoffen voor de wederopbouw van de Nederlandse industrie [A/I]., 1944-1945; 160-165; 6 omslagen
        - Draadindustrie, 160
        - Grafische- en papierindustrie, 161
        - Rijwielindustrie, 162
        - Rubberindustrie, 163
        - Schoen- en lederindustrie, 164
        - Verfindustrie, 165
    - AM Ambtenaren, 1.1.3
      - Stukken betreffende de organisatie van het ministerie van Handel, Nijverheid en Landbouw en de Administratie voor Relief en Rehabilitatie te Londen [AM/I]., 1945; 166; 1 omslag
        Op de stukken tevens XIII.
      - Nota van Van Kuijk aan de minister inzake aanvulling van het College van Algemene Commissarissen voor Landbouw, Handel en Nijverheid te Tilburg [AM/I]., 1945; 167; 1 stuk
      - Stukken betreffende bezoldiging en toekenning van vergoedingen aan het personeel van het ministerie en van de Administratie voor Relief en Rehabilitatie [AM/I t/m AM/V]., 1940-1945; 168; 1 omslag
      - Brief van de minister van Binnenlandse Zaken met het voorstel tot regeling van het overgaan van personeel van het Nederlandse bedrijfsleven in overheidsdienst om een ongewenste concurrentiestrijd om arbeidskrachten te voorkomen [AM/II]., 1943; 169; 1 stuk
      - Stukken betreffende het afsluiten van nieuwe arbeidsovereenkomsten met arbeidscontractanten en het scheppen van de mogelijkheid om in bepaalde gevallen af te wijken van de in het model arbeidsovereenkomst vastgelegde opzeggingstermijn van 4 of 8 weken [AM/II]., 1943-1944; 170; 1 omslag
      - Stukken betreffende het instellen van betrouwbaarheidsonderzoeken naar en het verstrekken van legitimatiebewijzen aan het personeel van het ministerie [AM/III]., 1942-1944; 171; 1 omslag
      - Stukken betreffende een aanbod van het ministerie van Defensie om ambtenaren gebruik te laten maken van het vakantieoord Dogmersfield Park, Basingstoke, Hampshire [AM/IV]., 1940; 172; 1 omslag
      - Circulaires aan de ministers inzake de organisatie van het ministerie [AM/IV]., 1941, 1945; 173; 1 omslag
      - Stukken betreffende regeling van werktijden en verlof [AM/IV]., 1941-1945; 174; 1 omslag
      - Adreslijsten van personeel van het ministerie [AM/IV]., 1943; 175; 1 omslag
      - Stukken betreffende het verzoek aan de personeelsleden van het ministerie om in hun vakantie deel te nemen aan de zogenaamde volunteer agricultural camps [AM/IV]., 1943; 176; 1 omslag
      - Stukken betreffende regeling van doorzending van bij het Bureau Inlichtingen binnengekomen rapporten en berichten uit Nederland aan het ministerie [AM/IV]., 1944; 177; 1 omslag
      - Stukken betreffende uitwisseling van gegevens met het ministerie van Binnenlandse Zaken omtrent ambtenaren van Haagse departementen met het oog op de naoorlogse zuivering [AM/IV]., 1944; 178; 1 omslag
      - Stukken betreffende het verzamelen van gegevens ten behoeve van een opgave aan de regeringscommissaris voor de repatriëring van personeelsleden en hun gezinsleden die voor repatriëring in aanmerking komen [AM/IV]., 1945; 179; 1 omslag
      - Nota van H. van Blankenstein aan secretaris-generaal Lamping inzake de erkenning van de souvereiniteit en de wetgevende bevoegdheid van de Nederlandse regering door de Engelsen, met bijlagen [AM/V]., 1940; 180; 1 omslag
      - Correspondentie met het ministerie van Buitenlandse Zaken over het verkrijgen van vrijstellingen van de uit de Engelse Aliens Movement Restriction Order voortvloeiende beperkingen [AM/V]., 1940-1942; 181; 1 omslag
      - Stukken betreffende regeling van betaling van een deel van het loon van personeelsleden van het ministerie aan hun in Engeland cq. in Nederland achtergebleven gezin [AM/V]., 1944; 182; 1 omslag
      - Stukken betreffende het reizen van Nederlanders tussen Nederland en Engeland en naar derde landen [AM/V]., 1945; 183; 1 omslag
      - Stukken betreffende aankoop en exploitatie van Huize Florys [AM/V]., 1945-1946; 184; 1 omslag
    - ANIC Algemene Nederlandse Invoer Centrale, 1.1.3
      - Correspondentie met de Algemene Nederlandse Invoer Centrale [A/I en A/III]., 1940-1944; 185; 1 omslag
    - BAR Buitengewone Algemene Rekenkamer, 1.1.3
    - CA Beheer A 1 Amerika, 1.1.3
      - Stukken betreffende problemen bij de uitvoering van het Besluit A 1 en het Besluit A 6 over vorderingen van het Koninkrijk der Nederlanden in de Verenigde Staten [CA]., 1941-1943; 186; 1 pak
    - CB Commissie Belegging Gelden, 1.1.3
      - Stukken betreffende benoeming van J.W. Beyen tot financieel adviseur van de Nederlandse regering bij de Nederlandse Scheepvaart en Handelscommissie [CB/I]., 1941; 187; 1 omslag
      - Stukken betreffende behandeling van aangelegenheden met betrekking tot de Commissie van Advies inzake Beleggingen [CB/I t/m CB/VI]., 1940-1943; 188; 1 omslag
        Zie ook inv.nr 541.
    - CMD Civiele en Militaire Dienstplicht, 1.1.3
      - Stukken betreffende verplichte registratie van Nederlanders in het Verenigd Koninkrijk teneinde ze in te zetten in de Engelse industrie [CMD/I]., 1940-1942; 189; 1 omslag
      - Stukken betreffende het inzetten van Nederlands personeel van de Netherland Shipping en Trading Committee voor de brandwacht [CMD/II]., 1941; 190; 1 omslag
      - Stukken betreffende instelling van een brandwacht in de regeringsgebouwen Stratton House en Arlington House [CMD/II]., 1941; 191; 1 omslag
      - Stukken betreffende het opstellen van regels waaronder Nederlanders dienst mogen nemen in de Home Guard [CMD/III]., 1941-1943; 192; 1 omslag
      - Stukken betreffende advisering over de toekenning van het Oorlogsherinneringskruis [CMD/IV]., 1945; 193; 1 omslag
      - Stukken betreffende bestudering van het vraagstuk van demobilisatie van militairen na afloop van de oorlog en de instelling van een interdepartementale commissie die zich hiermee gaat bezighouden [CMD/VI]., 1942-1943; 194; 1 omslag
      - Stukken betreffende behandeling van verzoeken aan het ministerie van Oorlog om vrijstelling en uitstel van de Nederlandse militaire dienstplicht [CMD/VI/VII/VIII]., 1940-1944; 195; 1 pak
      - Nota van de afdeling Juridische Zaken en Economische Politiek inzake het treffen van maatregelen tot intrekking of gedeeltelijke handhaving van verordeningen van de bezetter na afloop van de oorlog, met geleidebrief [CMD/VII]., 1942; 196; 1 omslag
      - Stukken betreffende het oproepen van ambtenaren van het ministerie voor militaire cursussen, Vrijwillig Vrouwen Hulpkorps en vervulling van de militaire dienstplicht [CMD/VII]., 1942-1944; 197; 1 omslag
      - Stukken betreffende oprichting van een Vrijwillig Vrouwen Hulpkorps bij het Koninklijk Nederlands-Indisch Leger [CMD/VII]., 1943-1944; 198; 1 omslag
      - Stukken betreffende het oproepen van dienstplichtige Nederlanders in Zuid-Afrika [CMD/VIII]., 1941; 199; 1 omslag
      - Stukken betreffende internering van Nederlandse vluchtelingen in Zwitserland en vrijstelling van militaire dienstplicht voor Nederlandse zeelieden op Zwitserse schepen [CMD/VIII]., 1942-1943; 200; 1 omslag
      - Stukken betreffende tewerkstelling van gewetensbezwaarden bij het ministerie [CMD/X]., 1940-1944; 201; 1 omslag
      - Stukken betreffende dienstweigering van Jean Jacques Amand op grond van strijdigheid met de Grondwet en rechtsongeldigheid van het Besluit van 8 augustus 1940 nopens het oproepen voor de dienstplicht van in Groot-Brittannië, Noord-Ierland, de Verenigde Staten en in Canada wonende Nederlanders [CMD/X]., 1941; 202; 1 omslag
      - Stukken betreffende berisping van W.F.M. de Buy Wenniger, ambtenaar van het ministerie, wegens uitlatingen gedaan aan het adres van het Recruteringsbureau van het ministerie van Oorlog inzake het oproepen voor militaire dienst van zijn zoon [CMD/X]., 1943; 203; 1 omslag
    - COK Commissie Onderscheidingen Koopvaardij, 1.1.3
    - CUS Custodian of Netherlands Property (Beheerder van Nederlandsche Eigendommen), 1.1.3
      - Stukken betreffende uitvoering van het Besluit A 1 in het Verenigd Koninkrijk door de Beheerder van Nederlandsche Eigendommen [CUS]., 1941-1944; 204; 1 omslag
    - D Diversen, 1.1.3
      - Stukken betreffende advisering op een verzoek van de Hollandse kolonie te Bolivia om de huidige consulaire vertegenwoordiger, een tot Argentijn naturaliseerde Duitser, te vervangen door een Nederlander [D]., 1940; 205; 1 omslag
      - Artikel bestemd voor het Jaarboek Indische Pers, met geleidebrief [D]., 1941; 206; 1 omslag
      - Stukken betreffende de opvang van uit bezet gebied ontsnapte en in Engeland aangekomen Nederlanders en de verdeling van deze mensen over het leger, de vloot, de koopvaardij en de ministeries [D]., 1941; 207; 1 omslag
      - Stukken betreffende het bezoek van L.L. van Praag aan enige kolenmijnen in de Midlands op 21 en 22 juli 1942 [D]., 208; 1 omslag
      - Stukken betreffende totstandkoming van een voorstel aan de Voorzitter van de Raad van Ministers om schadevergoeding te verlenen aan ambtenaren die in opdracht van de regering tussen 10 en 15 mei 1940 naar Engeland zijn vertrokken en wier bezittingen daarna door de Duitse bezetters in beslag zijn genomen [D]., 1942; 209; 1 omslag
      - Nota van de afdeling Juridische en Algemene Zaken inzake de tijdens de afwezigheid van de minister behandelde zaken [D]., 1942; 210; 1 stuk
    - DOC Documentatie, 1.1.3
      - Stukken betreffende werkzaamheden van commissies van de Studiegroep voor Reconstructie-problemen [DOC/VII]., 1941-1945; 211; 1 omslag
      - Stukken betreffende verstrekking van cijfers aan het Marine Hoofdkwartier inzake de economische betekenis van Nederlands-Indië [DOC/VII]., 1943; 212; 1 omslag
      - Stukken betreffende verstrekking van inlichtingen omtrent produktie, verbruik, verkoop en invoer van wollen dekens over de jaren 1936 tot en met 1938 aan het lid van de Textielcommissie J. Mesker [DOC/VII]., 1943; 213; 1 omslag
      - Stukken betreffende het verkrijgen van inlichtingen via Nederlandse diplomatieke en consulaire vertegenwoordigers over de politieke en economische situatie in bezet Nederland en in andere landen en over mogelijke handelsbetrekkingen van Nederland met derde landen [DOC/X]., 1941-1945; 214; 1 pak
        Bevat enkele stukken met de aanduiding G.A.
      - Stukken betreffende positie van de Nederlandse diamantindustrie en bestudering van plannen voor de wederopbouw daarvan na de oorlog [DOC/X]., 1942-1944; 215; 1 omslag
        Bevat tevens ED/Diamant, XX, ER/III, Y en Z.
      - Stukken betreffende het verkrijgen van inlichtingen via het Bureau Inlichtingen van het ministerie van Oorlog [DOC/X]., 1943-1945; 216; 1 omslag
      - Rantsoeneringsbonnen en distributiebescheiden, met geleidebrieven [DOC/X]., 1944; 217; 1 omslag
      - Stukken betreffende de door de Belgische regering voorgenomen geldsaneringsmaatregelen [DOC/X]., 1944; 218; 1 omslag
      - Stukken betreffende kennisneming van rapporten van de Netherlands Study Group for Post War Reconstruction te New York [DOC/X]., 1944; 219; 1 omslag
        Zie ook inv.nr 340.
      - Nota van secretaris-generaal Lamping aan de minister waarin instemming wordt betuigd met uitspraken van secretaris-generaal Hirschfeld met betrekking tot de economische politiek gedaan tijdens een vergadering met directeuren van rijksbureaus en andere hoofden van dienst, met bijlage [DOC/X]., 1944; 220; 1 omslag
      - Stukken betreffende het verkrijgen van informatie over de N.V. Koninklijke Nederlandse Zoutindustrie [DOC/X]., 1945; 221; 1 omslag
    - ED Economische documentatie, 1.1.3
      - Economische berichten over Europa van het Nederlandse gezantschap te Zwitserland [ED/Europa/Duitsland]., 1941-1942; 222; 1 omslag
      - Correspondentie tussen P.J. Moeton en J.M. de Booy over een ontvangen brief van de consul-generaal te Lissabon betreffende de oliewinning in Duitsland [ED/Producten]., 1942; 223; 1 omslag